【裁判字號】    89,易,1717
【裁判日期】    891103
【裁判案由】    傷害
【裁判全文】
臺灣臺南地方法院刑事判決                        八十九年度易字第一七一七號
    公  訴  人  臺灣臺南地方法院檢察署檢察官
    被      告  乙○○
右列被告因傷害案件，經檢察官提起公訴（八十九年度偵字第六一七○號），本院判
決如左：
    主  文
乙○○傷害人之身體，處拘役肆拾日，如易科罰金，以參佰元折算壹日。
    事  實
一、乙○○與甲○○○為夫妻關係，二人平日感情不睦，甲○○○且於民國八十九年
    四月間，因故離開其與乙○○在臺南縣新化鎮頂山腳一四三號住處，嗣於同年五
    月十三日，甲○○○返回前址住處，又與乙○○發生口角，乙○○遂欲將甲○○
    ○趕出，惟遭甲○○○抗拒，乙○○乃基於傷害之故意，以手將甲○○○拖出房
    間，致使甲○○○頭、腳撞到傢俱，受有頭部血腫三×三公分、左腳小指腫脹一
    ×一公分、胸部瘀青腫脹十×五公分、及右大腿瘀青腫脹十×五公分等傷害。
二、案經甲○○○訴由臺灣臺南地方法院檢察署檢察官偵查起訴。
    理  由
一、訊據被告乙○○於本院審理時，固坦承將告訴人甲○○○拉出房間之事實，惟矢
    口否認有何傷害犯行，辯稱告訴人身上本就有多處瘀青，並非伊所造成云云。經
    查，被告用力將告訴人拖出房間，導致告訴人身體多處撞擊傢俱因而受傷等情，
    業據告訴人於偵訊及本院審理時指訴歷歷，並有驗傷單一紙附卷可稽；且告訴人
    與被告係夫妻關係，若非被告真有傷害行為，告訴人應無不顧夫妻情份提出本件
    告訴之理，本院因認告訴人所為指訴，應係事實。被告雖以告訴人身上本來就有
    瘀青置辯，惟縱使告訴人因體質關係，身體瘀青較不易消除，其瘀青仍須外力始
    能造成，復衡諸被告自承將告訴人拉出房間，與告訴人所指陳因被告將其拉出撞
    擊傢俱致傷之情節相符，則被告空言否認瘀青係因伊之行為所致，自無可採。末
    查，人之身體部位撞擊傢俱等硬物時，均將造成擦挫傷或瘀腫，要屬一般人應有
    之常識，被告明知於此，仍強力將告訴人拖行出房間，枉顧告訴人可能因此撞擊
    而受傷，被告行為有傷害之不確定故意，亦堪認定。綜上所述，本件事證已臻明
    確，被告犯行可以認定。
二、核被告傷害人之身體，所為係犯刑法第二百七十七條第一項之罪。爰審酌被告因
    與告訴人發生口角，欲將告訴人趕出家門，因而拖行告訴人致傷之犯罪動機與手
    段，致使告訴人多處瘀腫之傷害程度，以及被告犯罪後否認犯行之態度等一切情
    狀，量處如主文所示之刑，並諭知易科罰金折算標準，以資懲儆。
據上論斷，應依刑事訴訟法第二百九十九條第一項前段，刑法第二百七十七條第一項
、第四十一條，罰金罰鍰提高標準條例第一條前段、第二條，判決如主文。
本案經檢察官高峰祈到庭執行職務。
中    華    民    國      八十九    年      十一      月        三      日
                              臺灣臺南地方法院刑事第四庭
      法  官  吳  坤  芳
右正本證明與原本無異。
如不服本判決，應於判決送達後十日內向本院提出上訴狀( 應附繕本 )。
                                      書記官  馬  愛  君
中    華    民    國      八十九    年      十一      月        三      日
附錄本案論罪科刑法條全文：
刑法第二百七十七條第一項：傷害人之身體或健康者，處三年以下有期徒刑、拘役或
                          一千元以下罰金。


司法院資訊處製作；財團法人民間司法改革基金會備份。
